【裁判字號】    89,訴,474
【裁判日期】    900216
【裁判案由】    違反毒品危害防制條例
【裁判全文】
臺灣雲林地方法院刑事判決                          八十九年度訴字第四七四號
    公  訴  人  臺灣雲林地方法院檢察署檢察官
    被      告  丁○○
    指定辯護人  本院公設辯護人  乙○○
右列被告因違反毒品危害防制條例案件，經檢察官提起公訴（八十九年度偵字第四八
四一號），本院判決如左：
    主  文
丁○○連續販賣第貳級毒品，處有期徒刑柒年陸月，販賣毒品所得新臺幣壹仟伍佰元
、行動電話充電器壹支及指揮刀壹把均沒收，如全部或一部不能沒收者，以其財產抵
償之。
被訴幫助施用第貳級毒品部分，無罪。
    事  實
一、丁○○前於民國（下同）八十九年間因竊盜罪，經本院斗六簡易庭判處有期徒刑
    六月，緩刑三年，猶不知悔改，復基於意圖營利之概括犯意，於八十九年九月間
    某日起至同年十月中旬某日止，連續在雲林縣斗六市○○路一一九巷二號丙○○
    住處，將第二級毒品安非他命販賣予丙○○五次，其中二次係以新台幣五百元之
    代價販賣，一次係丙○○以其所有之行動電話充電器一支換取，最後一次是以丙○○所有之指揮刀一支換取，每次皆販賣重約半錢之安非他命一小包。嗣於八十
    九年十一月十四日凌晨三時許，在雲林縣斗六市○○路與自由路口為警查獲。
二、案經雲林縣警察局斗六分局報請臺灣雲林地方法院檢察署檢察官偵查起訴。
    理  由
壹、有罪部分
一、訊之被告丁○○矢口否認前揭犯行，辯稱：他沒有賣安非他命給丙○○，他是與
    丙○○和甲○○一起出錢買的云云。惟查，被告先後五次販賣安非他命予證人丙○○之犯罪事實，業據證人丙○○於警訊及偵查中證述明確，其對販賣之時間、
    地點、交易之次數、數量及金額或價值等情節均證述詳細，顯非無稽誣指之詞；
    又證人丙○○於本院初訊時，問其於警訊及偵查中所證是否實在，其仍堅定地表
    示：他確係在八十九年九月間至十月間在向丁○○買過安非他命五次等語，更見
    其前之所證，應屬實在；且參諸證人丙○○係因自動到雲林縣斗六市「靜萱療養
    院」戒治毒癮時，向警方提供販賣安非他命之人而查獲上情之事實，則證人丙○○當時既至心悔悟而欲戒斷毒癮，是其時所證應屬真實而無偽證之情形，況證人
    丙○○與被告間並無恩怨等情，亦經被告於審理中供述明確，是證人丙○○亦無
    設詞誣陷被告之動機。而被告確有販賣安非他命給丙○○及甲○○二人等情，亦
    經證人甲○○於偵查中結證屬實，益徵證人丙○○之指證為真，而被告上開所辯
    顯係事後卸責之詞，不足採信。雖證人於審理中證稱「三次是用新台幣五百元或
    一千元買的」等語，就購買毒品之金額或與前述有所出入，然其餘購買毒品之細
    節皆與前證一致，是證人丙○○既於警訊及偵查中均證述其中三次係以五百元購
    買，則當時所證接近於犯罪之時，記憶應較為鮮明，又該二次所證既屬一致，應
    以證人丙○○於警訊及偵查中之證述為本案論斷之依據。又販賣安非他命，係屬
    最輕本刑七年以上之重罪，且為政府嚴予查緝之違禁物，被告若非圖其暴利豈會
    甘冒如此重責之危險，而無端平價供應他人，堪認被告販入安非他命之價格必較
    販出之價格為低，而有從中賺取差額利潤圖利之事實，被告具有營利之意圖，當
    至為明顯。綜上所述，被告販賣安非他命之犯行，事證明確堪以認定，應依法論
    科。
二、核被告丁○○所為，係犯毒品危害防制條例第四條第二項之販賣第二級毒品罪。
    被告販賣第二級毒品安非他命而持有安非他命之低度行為，應為其販賣安非他命
    之高度行為所吸收，不另論罪。又被告先後多次販賣安非他命之犯行，時間緊接
    ，所犯構成要件相同，顯係基於概括犯意而為，應依連續犯之規定論以一罪，且
    除販賣第二級毒品法定刑無期徒刑依法不得加重外，餘均依法加重其刑。爰審酌
    被告之素行、犯罪之動機、目的、手段、智識程度，其有施用毒品之前科，非但
    未改吸毒惡習，更進而販賣毒品，毒化社會、毒害他人，所生之危害甚鉅，且在
    其經查獲後，不知坦承犯行，犯後態度不佳等一切情狀，量處如主文所示之刑。
    被告販賣安非他命所得一千五百元、行動電話充電器一支及指揮刀一支，應依毒
    品危害防制條例第十九條第一項之規定宣告沒收，如全部或一部不能沒收時，應
    以其財產抵償之。至扣案之安非他命二小包（毛重０．五一公克）、小勺一支、
    玻璃二個及塑膠吸管二支，為被告所有用於施用毒品之用，業經被告供明在卷，
    顯非本案證據，應退回檢察官另為適當之處置。
貳、無罪部分
一、公訴意旨略以：被告丁○○於八十九年九月間某日起至同年十月某日止，以幫忙
    購買毒品之方式，連續在丙○○上開住處，幫助丙○○、甲○○等人施用第二級
    毒品安非他命共三、四次，因認被告涉有幫助施用第二級毒品罪嫌。
二、按犯罪事實應依證據認定之，無證據不得推定其犯罪事實；又不能證明被告犯罪
    者，應諭知無罪之判決，刑事訴訟法第一百五十四條、第三百零一條第一項分別
    定有明文。公訴人認被告涉有此部分犯嫌，無非以證人甲○○於偵查中證稱：他
    拿錢給丁○○去買回來，還與「石龍」三人一起吸食，約二個月前共三、四次，
    每次一千元、一千五百元不等，也曾有一次丁○○的朋友在丁○○家，他拿錢給
    丁○○，丁○○就上樓向朋友拿下來給他，丙○○也有一起吸食云云，為其論據
    。訊之被告丁○○堅詞否認有何幫助施用毒品之犯行，辯稱：他與丙○○、甲○○一起吸食等語。經查，證人丙○○於警訊及偵審中皆無被告涉有幫助施用毒品
    犯行之證述，則被告之涉有此部分犯行，亦僅證人甲○○一人之指證，惟證人甲○○於審理中傳拘無著，則本院僅能就其於偵查中之證述而為審酌，然觀證人甲○○於偵查中之證述，被告以幫助購買毒品方式，幫助他人施用毒品，其時間、
    地點、金錢、數量等情節於偵查中之證述皆語焉不詳，而被告究係幫助丙○○、
    甲○○施用毒品幾次，亦無法由上開證詞證明之，顯然證人甲○○上開證詞尚不
    能作為被告確有此部分犯行之證據。綜上所述，依證人甲○○所證而論，既非無
    瑕，而公訴人對此部分待證之犯罪事實又未能提供確切之證明，而得採為斷罪之
    資料。此外，復查無其他積極證據，堪以證明被告涉有此部分之犯行，揆之首開
    規定，依法自應為無罪之諭知。
據上論斷，應依刑事訴訟法第二百九十九條第一項前段、第三百零一條第一項，毒品
危害防制條例第四條第二項、第十九條第一項，刑法第十一條前段、第五十六條，判
決如主文。
本案經檢察官陳永豐到庭執行職務
中      華      民      國      九十      年      二      月    十六    日
                                              臺灣雲林地方法院刑事第一庭
                                                  法  官  劉  為  丕
右正本證明與原本無異。
如不服本判決，應於判決送達後十日內向本院提出上訴狀( 應附繕本 )。
                                                  書記官  蕭  應  欽
中      華      民      國      九十      年      二      月    十六    日
毒品危害防制條例第四條第二項
製造、運輸、販賣第二級毒品者，處無期徒刑或七年以上有期徒刑，得併科新臺幣七
百萬元以下罰金。


司法院資訊處製作；財團法人民間司法改革基金會備份。
